臺灣臺北地方法院刑事判決　　　　　　 100年度易字第2418號
公　訴　人　臺灣臺北地方法院檢察署檢察官
被　　　告　莊宇申
選任辯護人　丁穩勝律師
上列被告因業務侵占等案件，經檢察官提起公訴（100年度偵字
第13307號），被告於本院準備程序中就被訴事實為有罪之陳述
，經告知簡式審判程序之旨，並聽取公訴人及被告之意見後，本
院合議庭認為適宜由受命法官獨任進行簡式審判程序，並裁定改
由受命法官獨任進行簡式審判程序審理，判決如下：
    主  文
莊宇申意圖為自己不法之所有，以詐術使人將本人之物交付，處
有期徒刑月，如易科罰金，以新臺幣壹仟元折算壹日；又意圖
為自己不法之所有，而侵占對於業務上所持有之物，處有期徒刑
陸月，如易科罰金，以新臺幣壹仟元折算壹日。應執行有期徒刑
柒月，如易科罰金，以新臺幣壹仟元折算壹日。
    事  實
一(一)莊宇申原係任職於陳美玲所經營，址設於臺北市大安區○○
    ○路○段233號3樓之11「美羅捷斯媒體廣告有限公司」（下
    稱美羅捷斯公司），擔任業務經理之工作。陳美玲於民國97
    年6月間某日，向北陵農莊有限公司（下稱北陵公司）負責
    人莊婉均以新臺幣（下同）3千萬元購買位於臺北市中山區
    ○○○路73號5樓之房屋，至同年8月21日止，款項均尚未支
    付（起訴書誤植為尚有2,000萬元未付清），莊宇申知悉此
    事，竟基於意圖為自己不法所有之犯意，先於同年8月21日
    上午11時前，撥打電話向不知情之北陵公司會計熊群借用北
    陵公司在臺北富邦銀行龍山分行（下稱富邦銀行）所申設之
    帳戶（帳號：000000000000號），復於同日上午11時許，在
    美羅捷斯公司向陳美玲佯稱：因莊婉均在外有事要處理，故
    要收取購屋款項200萬元等語，致陳美玲信以為真而陷於錯
    誤，旋於同日自陳美玲(起訴書誤植為美羅捷斯公司)於兆豐
    國際商業銀行大稻埕分行所申設之帳戶（帳號：
    00000000000號，）內，匯款200萬元至前開北陵公司之富邦
    銀行帳戶內，後莊宇申再以發送行動電話簡訊之方式，要求
    熊群將前開200萬元匯入被告不知情母親周秀在中華郵政股
    份有限公司（下稱中華郵政）所申設之帳戶（帳號：
    00000000000000號）內，熊群則依莊宇申指示，於同日匯款
    200萬元至周秀帳戶內，莊宇申因而得逞。
  (二)因北陵公司積欠美羅捷斯公司38萬元之債務，於98年1月23
    日，莊宇申受陳美玲指示向北陵公司收取該38萬元債務，莊
    宇申竟本於為自己不法所有之意圖，基於業務侵占之犯意，
    於同日在北陵公司，向北陵公司會計熊群收取38萬元之現金
    挪作己用，而以此方式侵占入己。
  (三)嗣於98年6月間，莊宇申與北陵公司員工張祺緯對帳後，始
    查悉上情。
二、案經被害人美羅捷斯公司訴由臺灣臺北地方法院檢察署檢察
    官偵查起訴。
    理  由
一、程序方面：
    本件被告莊宇申所犯業務侵占等罪，均係死刑、無期徒刑、
    最輕本刑為3年以上有期徒刑以外之罪，且非高等法院管轄
    第一審案件，因被告於本院準備程序中，先就被訴事實為有
    罪之陳述，經告知簡式審判程序之旨，並聽取檢察官及被告
    之意見後，本院合議庭裁定由受命法官進行簡式審判程序，
    是本件之證據調查，依刑事訴訟法第273條之2規定，不受同
    法第159條第1項、第161條之2、第161條之3、第163條之1及
    第164條至第170條規定之限制，合先敘明。
二、認定犯罪事實所憑證據及理由：
    上揭犯罪事實，業據被告莊宇申於本院審理時坦承不諱，核
    與證人即告訴人之負責人陳美玲證述相符，並有證人即北陵
    公司員工熊群、莊祺緯之證述可佐，復有兆豐國際商業銀行
    國內匯款申請書1紙、富邦銀行匯款委託書1紙、中華郵政
    100 年3月28日儲字第1000045819號函暨帳號
    00000000000000號帳戶客戶歷史交易清單1份、陳美玲兆豐
    銀行帳號00000000000號帳戶存摺1份附卷可稽（參見臺灣臺
    北地方法院檢察署100年度他字第1402號卷第3、4、25-30頁
    、100 年度偵字第13307號卷第23-24頁），足認被告前揭出
    於任意性之自白與事實相符，得採為認定事實之證據。本件
    事證明確，被告犯行足堪認定，自應依法論科。
三、論罪科刑理由：
    核被告所為，係犯刑法第339條第1項詐欺取財罪及同法第
    336條第2項之業務侵占罪。其所犯二罪之間，犯意各別，行
    為互殊，應予分論併罰。爰審酌被告犯後坦承犯行，態度良
    好，惟未與告訴人達成和解，及告訴人所受損害非輕、被告
    智識程度、生活狀況等一切情狀，分別量處如主文所示之刑
    且諭知易科罰金之折算標準，並定其應執行之刑，並就罰金
    部分，諭知易科罰金之折算標準，以資懲儆。另被告雖請求
    本院併予緩刑之宣告，惟被告尚未與告訴人達成和解，業據
    被告自承不諱，是被告尚未取得告訴人原諒，而利用職務上
    機會將公司財務供作己用，實屬不該，是本院認本案並無暫
    不執行之理由，不宜為緩刑之宣告，此部分請求，尚難准許
    ，併此敘明。
據上論斷，應依刑事訴訟法第273條之1第1項、第299條第1項前
段，刑法第339條第1項、第336條第2項、第41條第1項、第8項、
第51條第5款，刑法施行法第1條之1，判決如主文。
本案經檢察官陳鴻濤到庭執行職務。
中    華    民    國   100    年    11    月    14    日
                  刑事第三庭    法  官  江春瑩
以上正本證明與原本無異。
如不服本判決應於收受送達後10日內向本院提出上訴書狀，並應
敘述具體理由；其未敘述上訴理由者，應於上訴期間屆滿後20日
內向本院補提理由書（均須按他造當事人之人數附繕本）「切勿
逕送上級法院」。告訴人或被害人如對於本判決不服者，應具備
理由請求檢察官上訴，其上訴期間之計算係以檢察官收受判決正
本之日期為準。
                                書記官  徐鶯尹
中    華    民    國   100    年    11    月    15    日
附錄本案論罪科刑法條全文：
中華民國刑法第339條
（普通詐欺罪）
意圖為自己或第三人不法之所有，以詐術使人將本人或第三人之
物交付者，處 5 年以下有期徒刑、拘役或科或併科 1 千元以下
罰金。
以前項方法得財產上不法之利益或使第三人得之者，亦同。
前二項之未遂犯罰之。
中華民國刑法第336條
（公務公益侵占罪、業務侵占罪）
對於公務上或因公益所持有之物，犯前條第 1 項之罪者，處 1
年以上 7 年以下有期徒刑，得併科 5 千元以下罰金。
對於業務上所持有之物，犯前條第 1 項之罪者，處 6 月以上
5 年以下有期徒刑，得併科 3 千元以下罰金。
前二項之未遂犯罰之。